# 母公司将全资子公司转让给另一家非全资子公司

提问人：一云 时间：2017-05-18 21:34:55
陈老师：向您求助!
母公司将一家全资子公司A转让给另一家非全资子公司B（持股比例为51%）,请问陈老师：
1 、母公司单体报表层面，是否应确认这笔股权转让的投资收益？ 还是将转让价款与对A公司长投账面价值之间的差额计入资本公积？
2 、B公司按同一控制合并处理，按合并日B公司净资产金额确认长投成本，将支付对价与长投之间的差额计入资本公积；
3 、期末报表日： 合并层面如何抵销这笔内部交易？ 如何编制母公司合并报表？
请老师多多指教！

回答人：chenyiwei
1 、如果交易价格公允的，母公司个别报表层面仍可以确认投资处置损益。如果不公允的，则实际交易价格和公允价值之间的差额作为对受让方子公司B的追加投资或收回投资处理。 2 、母公司合并报表层面应将其自身报表中确认的投资处置损益和B确认的资本公积互相抵销，差额调整长期股权投资成本，恢复到原账面价值后，再进行权益与投资的抵销处理。

提问人：一云 时间：2017-05-20 16:37:01
非常感谢陈老师的热心解惑! ，就是我不太明白为何差额调整年初未分配利润？ 我搜到以前的一个帖子，情况跟我的类似， 那个帖子里说是要:“借：投资收益 贷 :长投 贷:资本公积”----差额调整的是长投，？ 另外还说:个别报表层面冲销的资本公积恢复时，应按比例分摊给少数股东，即相当于少数股东在B中所占的权益并未因为B的报表层面冲减资本公积而减少。------这是什么意思？ 应该怎么做分录呢? 陈老师，您好！：同一集团内部发生的股权转让交易抵销 - CPA业务探讨 - 中国会计视野论坛http://bbs.esnai.com/forum.php?m ... F%CD%C5%C4%DA%B2%BF

回答人：chenyiwei
抱歉，上面写错了，应该调整长期股权投资，已改正。

提问人：一云 时间：2017-05-20 17:32:42
陈老师，还有一个问题：就是除了将其自身报表中确认的投资处置损益和B确认的资本公积互相抵销，差额调整长期股权投资成本外，是否还要再做一笔分录抵消应分摊给少数股东的资本公积：借（或贷）资本公积 （B确认的资本公积*少数股东持股比例） 贷（或借）少数股东损益 ？

回答人：chenyiwei
不涉及少数股东损益抵销问题，应当调整少数股东权益而不是少数股东损益。因为这是顺流交易，被抵销的内部交易未实现损益不需要分配给少数股东。

提问人：一云 时间：2017-05-20 20:43:26
陈老师：您是说 还要再做一笔分录：：借（或贷）资本公积 （B确认的资本公积*少数股东持股比例） 贷（或借）少数股东权益 -----对吗？
然后，按常规方法进行权益与投资的抵销处理，对吧？

回答人：chenyiwei
是。

提问人：zengfengxia 时间：2017-05-22 14:22:58
陈版，母公司将其持有的全资子公司转让给非全资子公司，合并日会存在少数股东权益影响吗？ 我理解若作价公允，在交易日，非全资子公司以现金购买全资子公司，仅需考虑抵消未实现顺流交易内部利润，无需考虑少数股东影响，无论是权益还是损益？ 出售全资子公司和出售单项资产，交易日处理并无不同。

回答人：chenyiwei
合并日当天是没有少数股东权益或损益影响的，就和一般的内部顺流交易抵销一样。